臺灣新北地方法院刑事裁定
                                     111年度聲字第2465號
聲  請  人  臺灣新北地方檢察署檢察官
受  刑  人  李訓裕



上列聲請人因對受刑人數罪併罰有二裁判以上，聲請定其應執行
之刑（111年度執聲字第1819號），本院裁定如下：
    主  文
李訓裕因犯如附表所載之罪，所處如附表所載之刑，應執行有期
徒刑貳年。
    理  由
一、聲請意旨略以：受刑人李訓裕因犯公司法等案件，先後經判
    決確定如附表，應依刑法第53條、第51條第5款，定其應執
    行之刑，爰依刑事訴訟法第477條第1項聲請裁定等語。
二、按依刑法第53條應依刑法第51條第5款之規定，定其應執行
    之刑者，由該案犯罪事實最後判決法院之檢察官，聲請該法
    院裁定之；裁判確定前犯數罪者，併合處罰之。但有下列情
    形之一者，不在此限：一、得易科罰金之罪與不得易科罰金
    之罪。二、得易科罰金之罪與不得易服社會勞動之罪。三、
    得易服社會勞動之罪與不得易科罰金之罪。四、得易服社會
    勞動之罪與不得易服社會勞動之罪。前項但書情形，受刑人
    請求檢察官聲請定應執行刑者，依第51條規定定之；數罪併
    罰，有二裁判以上者，依第51條之規定，定其應執行之刑；
    宣告多數有期徒刑者，於各刑中之最長期以上，各刑合併之
    刑期以下，定其刑期，但不得逾30年，刑事訴訟法第477條
    第1項，刑法第50條、第53條、第51條第5款分別定有明文。
三、經查，受刑人因犯公司法等案件，經臺灣桃園地方法院、臺
    灣高等法院及本院分別判處如附表所示之刑（惟聲請書附表
    編號1之犯罪日期應更正如附表編號1所載），均經分別確定
    在案，有各該判決書及臺灣高等法院被告前案紀錄表附卷可
    稽。又受刑人所犯如附表編號2至4所示之罪均屬不得易科罰
    金之罪，依刑法第50條第1項但書規定，本不得與附表編號1
    、5所示得易科罰金之罪刑合併定應執行刑。然受刑人業以
    書面同意檢察官就附表編號1至5所示罪刑向法院聲請定應執
    行刑，有受刑人出具之定刑聲請切結書在卷足憑，揆諸上揭
    條文規定，即應由檢察官聲請法院依刑法第51條規定定其應
    執行刑。茲檢察官以本院為前揭案件犯罪事實最後判決之法
    院，聲請定其應執行之刑，本院審核認聲請為正當，應予准
    許。爰審酌受刑人所犯如附表編號1所示之罪，致生公共危
    險且造成他人財產權受損；附表編號2至4所示之罪，雖均為
    偽造文書類型犯罪，惟其犯罪類型分屬行使偽造準私文書、
    偽造準私文書，態樣、手段有異，所侵害之社會法益與法規
    範目的亦不盡相同；附表編號5所示之罪，違背公司資本充
    實原則，影響主管機關對於公司管理之正確性，且破壞財務
    報表之公信力，更使與該等公司進行交易之對象或債權人增
    加日後求償困難之風險，經考量受刑人之恤刑利益與責罰相
    當原則，並佐以附表編號1至4所示4罪曾經定應執行刑為有
    期徒刑1年10月確定，及受刑人對本件定應執行刑之意見（
    詳定刑聲請切結書）、年紀與社會回歸之可能性等情，定其
    應執行刑如主文所示。至附表編號1所示已執行完畢之部分
    ，則應由檢察官於指揮執行時扣除之，附此敘明。
四、末按刑事判決關於有期徒刑或拘役得易科罰金之規定，刑法
    第41條定有明文，惟所犯為數罪併罰，其中之一罪雖得易科
    罰金，但因與不得易科之他罪合併處罰之結果，於定執行刑
    時，祇須將各罪之刑合併裁量，不得易科罰金合併執行，司
    法院大法官會議著有釋字第144號解釋可資參照。是本件受
    刑人所犯如附表所示之罪，其中附表編號1、5所示之罪所宣
    告之刑雖均得易科罰金，但因與不得易科之附表編號2至4所
    示之罪合併處罰之結果，已不得易科罰金合併執行，自無再
    諭知易科罰金折算標準之必要，附此敘明。
五、依刑事訴訟法第477條第1項，刑法第50條、第53條、第51條
    第5款，裁定如主文。
中　　華　　民　　國　　111 　年　　9 　　月　　15　　日
                  刑事第十二庭    法  官  陳正偉
以上正本證明與原本無異。
如不服本裁定應於送達後5日內向本院提出抗告狀。
                                  書記官  張馨尹
中　　華　　民　　國　　111 　年　　9 　　月　　19　　日
附表：     編         號  1 2 3 罪         名  失火燒燬建物及住宅 偽造文書 偽造文書 宣    告   刑  有期徒刑4月，如易科罰金，以新台幣1千元折算1日 有期徒刑10月 有期徒刑7月 犯  罪 日  期  106年12月6日 102年10月3日 104年7月29日 偵查(自訴)機關年度案號  桃園地檢107年度偵字第4240號 桃園地檢105年度偵字第1565號 桃園地檢105年度偵字第1565號  最後事實審 法  　院 桃園地院 臺灣高院 臺灣高院  案  　號 107年度桃簡字第1059號 108年度上訴字第2578號 108年度上訴字第2578號  判決日期 107年5月30日 109年7月9日 109年7月9日  確定 判決 法    院 桃園地院 最高法院 最高法院  案    號 107年度桃簡字第1059號 110年度台上字第1412號 110年度台上字第1412號  判決確定日期 107年6月28日 110年5月12日 110年5月12日 是否為得易科罰金之案件  是 否 否 備         註  桃園地檢107年度執字第9814號（已執行完畢） 附表編號2至4所示之罪之刑前經原判決定應執行有期徒刑1年8月確定（桃園地檢110年度執字第6306號）    附表編號1至4所示之罪之刑前經臺灣高院以111年度聲字第553號裁定定應執行刑為有期徒刑1年10月確定（桃園地檢111年度執更字第1211號）   

編         號  4 5 （以下空白） 罪         名  偽造文書 未繳納股款罪  宣    告   刑  有期徒刑7月 有期徒刑3月，如易科罰金，以新台幣1千元折算1日  犯  罪 日  期  104年11月初某日 104年10月26日  偵查(自訴)機關年度案號  桃園地檢105年度偵字第1565號 新北地檢109年度偵字第6904號、110年度偵字第25883、27320號  最後事實審 法  　院 臺灣高院 新北地院   案  　號 108年度上訴字第2578號 110年度原簡字第166號   判決日期 109年7月9日 110年10月12日   確定 判決 法    院 最高法院 新北地院   案    號 110年度台上字第1412號 110年度原簡字第166號   判決確定日期 110年5月12日 111年3月10日  是否為得易科罰金之案件  否 是  備         註  附表編號2至4所示之罪之刑前經原判決定應執行有期徒刑1年8月確定（桃園地檢110年度執字第6306號） 新北地檢111年度執字第6675號    附表編號1至4所示之罪之刑前經臺灣高院以111年度聲字第553號裁定定應執行刑為有期徒刑1年10月確定（桃園地檢111年度執更字第1211號）